臺灣臺北地方法院交通事件裁定　　　　94年度交聲字第1261號
異議人即
受處分人　甲○○
上列受處分人因違反道路交通管理處罰條例案件，對於臺北市交
通事件裁決所中華民國九十四年十一月二十九日所為之處分（原
處分案號：北市裁二字第裁二二─ＡＥＢ八００五二六號），聲
明異議，本院裁定如下：
    主  文
異議駁回。
    理  由
一、按汽車駕駛人駕駛汽車，應遵守道路交通標誌、標線、號誌
    之指示，道路交通安全規則第九十條前段定有明文。而汽車
    （包括機器腳踏車）駕駛人，行經有燈光號誌管制之交岔路
    口闖紅燈者，處新臺幣（下同）一千八百元以上五千四百元
    以下罰鍰，並應記違規點數三點，道路交通管理處罰條例第
    五十三條、第六十三條第一項第三款及第三條第八款亦分別
    定有明文。
二、本件異議人即受處分人甲○○於九十四年十月二十五日十八
    時五十八分許，騎乘車牌號碼ＢＤＫ─六八二號重型機車，
    行經臺北市○○路○段逕行闖越紅燈直線行駛，適為在該木
    柵路五段（往深坑方向、靠近文和橋處）執行交通違規稽查
    取締之臺北市政府警察局文山第一分局（下稱文山一分局）
    員警發現，除將受處分人攔停外，並以受處分人有違反前揭
    道路交通管理處罰條例第五十三條規定之行為掣單舉發，嗣
    受處分人於舉發通知單上所載應到案日期（即九十四年十一
    月九日）前向原處分機關提出申訴，經原處分機關函請舉發
    單位（即文山一分局）調查結果，仍認受處分人確有前開違
    規行為，原處分機關乃依前揭道路交通管理處罰條例第五十
    三條（原裁決書贅引第一項）、第六十三條第一項第三款（
    原裁決書漏引第三款）及違反道路交通管理事件統一裁罰基
    準表之規定，裁處受處分人罰鍰一千八百元，併予記違規點
    數三點。
三、受處分人於本院調查時固承認有於前揭時地騎乘前開車號重
    型機車，且為警攔停之事實，惟否認有何違反道路交通管理
    處罰條例之行為，辯稱：當時我的車速很慢，我駛過停止線
    的時候，燈號是黃燈，我就繼續直走，那個地方並沒有路燈
    ，燈光很暗，之後就有二位警察將我攔下，說我是闖紅燈，
    但我告訴警察說我並沒有闖紅燈，可是警察還是開單了云云
    。經查：受處分人於前述時地騎乘前開車號重型機車闖紅燈
    之違規事實，業據證人即開單告發受處分人之員警王貞登於
    本院九十四年十二月二十七日調查時證稱：九十四年十月二
    十五日下午六時五十八分左右，我在木柵路五段執行交通稽
    查勤務。我看到受處分人騎乘ＢＫＤ—六八二號重型機車，
    遇到紅燈號誌沒有停止就直接往我們執勤的位置（從木柵往
    深坑方向）直駛而過，我們便將受處分人的機車攔停，受處
    分人辯稱他並沒有闖紅燈，並與我們的小隊長賴正昌爭執，
    我們有向當事人告知其權利並說明若有不服的話可以去申訴
    ，而且取締的那個路段是有路燈，且是上坡路段，我們所站
    的位置是在距離路口八十公尺至一百公尺的上坡處，所以看
    得很清楚，他過來的地點剛好是轉彎後直行的道路等語明確
    （本院當日訊問筆錄參照）。交通警察掣單舉發違反道路交
    通管理處罰條例所列之違規事實，本質上為行政處分，係公
    務員基於職務上之權力，依法就特定之具體事件所為之具公
    法上效果之單方面行政行為，基於公務員為公法上行為具有
    公信力之原則，該行政行為當可被推定為真正，其據以依法
    處分之事實認定亦為正確無誤，從而受處分人既未能就執勤
    警員之舉發有誤提出相關證據以供調查，本院經查亦無任何
    證據足資證明其有捏造事實違法取締之情事，則執勤警員本
    其維護交通秩序、安全職責所為之舉發，自應受到合法、正
    確之推定。受處分人前開闖紅燈之違規事實明確，所辯情詞
    與證人之證詞不相符合者，應係為脫免處罰責任之故，不足
    採信，是本件受處分人之違規行為堪以認定。
四、綜上所述，受處分人確有在前揭時地騎乘上開車牌號碼之重
    型機車闖紅燈之違規行為，從而原處分機關爰依道路交通管
    理處罰條例第五十三條（原裁決書贅引第一項）、第六十三
    條第一項第三款（原裁決書漏引第三款）、違反道路交通管
    理事件統一裁罰基準表之規定，予以裁罰一千八百元，並記
    違規點數三點，核無違誤。本件受處分人之異議為無理由，
    自應將其異議駁回。
據上論斷，應依道路交通案件處理辦法第十九條，裁定如主文。
中　　華　　民　　國　　94　　年　　12　　月　　30　　日
　　　　　　　　　交通法庭法　官　林怡秀
本件正本證明與原本無異。
如不服本裁定應於送達後五日內向本院提出抗告狀。
　　　　　　　　　　　　　書記官　林義盛
中　　華　　民　　國　　94　　年　　12　　月　　30　　日
